臺灣板橋地方法院民事裁定           100年度司財管字第44號
聲  請  人  豐(台灣)商業銀行股份有限公司
法定代理人  鄭海泉
上列聲請人聲請對被繼承人許峻銘選任遺產管理人事件，本院裁
定如下：
    主      文
選任廖健男（男、民國○○年○ 月○○日生）為被繼承人許峻銘（男
、民國○○年○ 月○○日生、身分證統一編號：Ｚ000000000號、生前
最後住所為新北市○○區○○路3 段129 號4 樓、民國99年9 月
18日死亡）之遺產管理人。
程序費用由被繼承人許峻銘之遺產負擔。
    理      由
一、按繼承開始時，繼承人之有無不明，而無親屬會議或親屬會
    議未於一個月內選定遺產管理人者，利害關係人或檢察官得
    聲請法院選任遺產管理人，並由法院依公示催告程序，定6
    個月以上之期限，公告繼承人，命其於期限內承認繼承；又
    被繼承人之所有繼承人均拋棄其繼承權者，亦準用關於無人
    承認繼承之規定，民法第1177條、第1178條第2 項、第1176
    條第6 項分別定有明文。
二、本件聲請意旨略以：被繼承人許峻銘於民國94年12月28日，
    向中華商業銀行股份有限公司借貸新台幣320 萬，迄今尚未
    清償。聲請人於97年3 月29日概括承受中華商業銀行股份有
    限公司之資產、負債及營業，此有行政院金融監督管理委員
    會97年3 月13日金管銀（五）字第09700088250 號函可參。
    被繼承人於99年9 月18日死亡，其繼承人均已拋棄繼承權，
    或死亡，而其親屬會議並未於一個月內選定遺產管理人，為
    確保聲請人之權利，請求鈞院選任被繼承人許峻銘之遺產管
    理人等語。
三、經查：本件被繼承人許峻銘已於99年9 月18日死亡，聲請人
    為被繼承人許峻銘之債權人，以及該被繼承人之親屬會議未
    於一個月內選定遺產管理人之事實，業據聲請人提出放款借
    據暨約定書影本、放款客戶還款繳息查詢單影本、被繼承人
    除戶戶籍謄本影本、繼承系統表影本等件為證，並經本院依
    職權調取99年度司繼字第2674號拋棄繼承案宗卷核閱無誤，
    聲請人之主張堪信為真實。
四、從而，聲請人以利害關係人身分聲請指定被繼承人許峻銘之
    遺產管理人，核與首揭規定尚無不合。本院考量遺產管理人
    職務之複雜性及專業性，選任廖健男律師擔任被繼承人許峻
    銘之遺產管理人，並經廖健男律師之同意，有律師證書影本
    、同意書在卷可參，廖健男之律師身分對於遺產管理事件應
    甚熟稔，並就遺產管理人職務之遂行，有所助益，且身為律
    師，應會秉公辦理，要不致有利害偏頗之虞，為保障債權人
    之利益及期程序之公正、公信起見，本院認以選任廖健男律
    師為被繼承人許峻銘之遺產管理人為適當。
五、至被繼承人許峻銘之繼承人既均拋棄繼承，其遺產依民法第
    1176條第6 項準用關於無人承認繼承之規定，依同法第1185
    條規定，於清償債權並交付遺贈物後，如有賸餘，應歸屬國
    庫，附予敘明。
六、依非訟事件法第157 條，裁定如主文。
七、如對本裁定抗告須於裁定送達後10日內向本院提出抗告狀。
中    華    民    國   100    年    7     月    29    日
                  家事法庭      司法事務官  游淑婷